Fonds de l'Association de culture berbère (1976-2012).
Archives nationales.
- Documentation., 1976-2003; 202AS/40-202AS/48
  - Publications reçues ou collectées., 1983-2003; 202AS/46-202AS/48
    - Lettres de A à F., 1983-2003; 202AS/46
      Association de défense des droits de l'homme et des libertés démocratiques dans le monde arabe (bulletin d'information de l'). Mars-septembre 1983.
      Azar, n° 2. Avril 2000.
      Azenar, n°1. S.d.
      Azul, n° 1. Mai 1994.
      Cahiers de la nouvelle génération, n° 1 et 2. Décembre 1984, janvier 1986.
      Cahiers du CISIA (Comité international de soutien aux intellectuels algériens), n° 1. Septembre 1993.
      Les Chroniques d'Averroès, vol. 2 n° 1 à 4, vol. 3 n° 1 et 3. Janvier 1990-janvier 1993.
      Différences, n° 43. Mars 1985.
      Éditions Entente, catalogue n° 10. 1985.
      El Fac-Kisard (de l'Association des étudiants issus de l'immigration algérienne), n° 2. Novembre-décembre 1988.
      Ensembles, n° 8. Octobre 1985.
      Expression immigrés français, n° 9, 11 et 12. Mars-juin 1983.
      Les Feuilles berbères, n° 1 et 3. Décembre 1993, février 1994.
      Founoun, n° 2 et 6. Janvier et mai 2003.
      France - Pays arabes, n° 117, 123 à 125. Avril 1984-avril 1985.
    - Lettres de G à Pa., 1984-2002; 202AS/47
      Gewan, n° 25. Avril 1999.
      Graine d'iris, n° 0. Été 1985.
      Hommes et libertés, n° 92, 94 et 95. 1996-1997.
      Identités – égalités, n° 1. S.d.
      Ildi, La Fronde, vol. 1 n° 1 à 3. Avril-novembre 1985.
      Iles Umazig, n° 8 et 10. Avril 1998, avril 1999.
      Imazighen Ass-A, n° 1 à 3. 1994-2000.
      Inf 75, n° 58. 2e trimestre 1985.
      Issalan n Temoust, n° 0, 1 et 2. 1993-1995.
      ISM (Images, spectacles, musiques), n° 2. S.d.
      Izuran, n° 1. S.d.
      Kilkzanfu, n° 8/9 et 20. Janvier-février 2000, novembre 2002.
      La Lettre berbère, n° 1. Mai 1988.
      La Lettre du CISIA, n° 3. S.d.
      Lettre touarègue, n° 1, 3 et 4. Février-septembre 1993.
      Liberté, n° 3099. 10 décembre 2002.
      L'Observateur, n° 50, 52, 54, 57, 58 et 62. Février-mai 1992.
      Maintenant, n° spécial. Juin 1998.
      Massira (El), n° 3 à 5 et 8. Décembre 1995-mai 1996.
      Médialibre, n° 6 et 7. Décembre 1984, mars 1985.
      Ministère de la Culture, 2 ans d'action pour la musique et pour la danse 1981-1983.
      Moudjahid (El), n° 7. Mars-avril 1991.
      Musique bretonnes, n° 89. Février 1989.
      Nouvelles d'Algérie, n° 1, 2, 4, 10 et 11. 1995-1996.
      Parimazigh, n° 1 à 3. Octobre-novembre 1997.
      Le Pays, 28 numéros. 1992-1995.
    - Lettres Po à W et publications locales du 20e arrondissement de Paris., 1983-2003; 202AS/48
      Publications de Po à W.
      Le Point d'idéal, n° 1. Janvier 1994.
      Politis, n° 304, 340, 677, 725 et 733. Septembre 1994-janvier 2003.
      Pour !, n° 11. Avril 1997.
      Racines, 2 numéros. 1984-1985.
      Le Résistant démocrate, n° 14. Septembre-octobre 1997.
      Révolution africaine, n° 1291 et 1292. Décembre 1988.
      Rim', n° 12. Mai-juin 1993.
      Tafsut, n° 2 et 10. 1981, 1985.
      Thiffray, vol. 1 n° 5. Mai 1994.
      Tidmi Tamirant, n° 3. 1990.
      Tillelli, 2 numéros. 1984-1985.
      Tin Hinan, n° 1. Juillet-août 1991.
      Tizwal, n° 1. 1994.
      Ville de Paris, n° 67. Juillet-août 1985.
      War Isem, n° 1 et 2. 1993.
      Publications locales du 20e arrondissement de Paris.
      75-20, n° 73. Octobre 1984.
      Associativement vôtre. 1985-1989.
      La Babeluche du 20e, n° 20. 1989.
      Bulletin du CLAD XXe. 1984.
      La Cerise, n° 1. Janvier 1984.
      La Commune du 19-20e, n° 5 à 8 et 15. Septembre-octobre 1983, novembre 1984.
      L’Éveil du 20e, n° 5. Novembre 1983.
      Gazette du 20e, n° 60 et 63. 2001.
      La Lettre du 20e. 1983.
      Le Menilmuche. 1983, 1993.
      Le Paris du 20e, n° 17 et 18. 2001.
      Paris plus. Mars-avril 1990.
      Répondre Paris, n° 6. Octobre 1983.
      Temps libres, n° 4 à 7. 1983.
      Le Trait d'union associatif du 20e, n° 21 et 22. 2001.
- Affiches., 202AS/49-202AS/50
  - Affiches de l'ACB., 1984-2012; 202AS/49
  - Affiches reçues par l'ACB., 202AS/50